【裁判字號】    89,上易,1129
【裁判日期】    890719
【裁判案由】    竊盜
【裁判全文】
臺灣高等法院臺中分院刑事判決                  八十九年度上易字第一一二九號
    上  訴  人  臺灣台中地方法院檢察署檢察官
    上  訴  人
    即  被  告  乙○○
右上訴人等因被告竊盜案件，不服台灣台中地方法院八十九年度易字第四七０號中華
民國八十九年三月三十一日第一審判決（起訴案號：台灣台中地方法院檢察署八十九
年度偵字第三一二號）提起上訴，復經台灣台中地方法院檢察署移送併案審理（八十
九年度偵字第五五八五號），本院判決如左：
    主      文
原判決撤銷。
乙○○連續於夜間侵入住宅竊盜，處有期徒刑拾月。
    事      實
一、乙○○曾於民國（下同）八十四年、八十五年間，犯懲治盜匪條例罪及強盜罪，
    經台灣台中地方法院先後判處有期徒刑三年八月及三年六月，現因該等案件假釋
    中，仍不知悔改。復基於意圖為自己不法所有之概括犯意，(1)於八十八年十一月
    二十二日二十三時三十分許，於夜間侵入台中縣太平市○○○路五十一號顧正權
    住宅（無故侵入住宅部分未據提出告訴），趁無人在住宅內，著手竊取顧正權所
    有空壓打釘機三支及電鋸、手鑽、電鑽各一支，得手後即逃離現場。(2)又於八
    十八年十一月二十二日二十三時五十分許，於夜間侵入台中縣太平市○○路○段
    九十六號呂鎮隆住宅（無故侵入住宅部分未據提出告訴），見無人在內，即著手
    行竊呂鎮隆所有風壓打釘機一台，得後正欲離去，適為呂鎮隆撞見而遭逮獲送警
    處理。(3)復於八十八年十二月二十一日中午十二時二分許，無故侵入丙○○居住
    之台中縣大里市○○路○段八十一巷二十三號住宅，（無故侵入住宅部分未據告
    訴），竊取丙○○所有工具箱兩個，裡面裝有乙台西德製工作槍（價值新台幣四
    萬元）及乙台日製電鑽（價值新台幣六千元），得手後當場被丙○○發現報警查
    獲。
二、案經台中縣警察局霧峰分局報請台灣台中地方法院檢察署檢察官偵查起訴及移送
    併案審理。
    理      由
一、右開事實，業據被告迭於警訊、偵查、原審及本院均供承不諱，核與被害人丙○
    ○、顧正權、呂鎮隆分別在警訊中指訴被竊情節相符，復有贓物認領保管收據二
    紙及照片七幀附卷可稽，被告復為經警先後二次當場查獲之現行犯，是被告自白
    核與事實相符，其竊盜犯行洵堪認定。
二、核被告所為事實欄(1)(2)之竊盜行為，均係犯刑法第三百二十一條第一項第一款之
    於夜間侵入住宅竊盜罪；所為事實欄(3)之竊盜行為，係犯刑法第三百二十條第一
    項之竊盜罪。公訴意旨雖未就被告於前開事實欄所載(1)(2)項連續竊盜部分起訴，
    惟此與前開起訴部分有連續犯裁判上一罪關係，本院自得一併審理。被告所為三
    次竊盜犯行，時間接近，手段相似，且觸犯構成要件相同之罪名，顯係基於概括
    之犯意反覆而為，為連續犯，應依刑法第五十六條論以刑法第三百二十一條第一
    項第一款之於夜間侵入住宅竊盜之一罪，並加重其刑。原審以被告罪證明確，依
    法論罪科刑，固非無見，惟查原審未就被告有事實欄(1)(2)之竊盜行為，與已起訴
    部分有連續犯裁判上一罪關係，為起訴效力所及而一併審究，尚有未洽。檢察官
    上訴意旨亦執指摘原判決就併案部分未一併審理為不當，原判決既有上述可議之
    處，自屬無可維持，應由本院撤銷改判。爰審酌被告犯罪之動機、目的、手段、
    及曾上有開盜匪等罪前科（有台灣台中地方法院檢察署刑案資料查註紀錄表在卷
    ），假釋中仍不知悔，再犯本件三次竊盜犯行，姑念其竊得之財產價值非鉅、犯
    後坦承犯行，態度良好等一切情狀，判處如主文第二項所示之刑，以示懲儆。
據上論斷，應依刑事訴訟法第三百六十九條第一項前段、第三百六十四條、第二百九
十九條第一項前段，刑法第五十六條、第三百條二十一條第一項第一款，判決如主文
。
本案經檢察官甲○○到庭執行職務。
中      華      民      國    八十九     年      七       月    十九    日
                                  臺灣高等法院臺中分院刑事第七庭
                                        審判長法  官  林  榮  龍
                                              法  官  黃  日  隆
                                              法  官  江  錫  麟
右正本證明與原本無異。
不得上訴。
                                              書記官  謝  雅  惠
中      華      民      國    八十九     年      七       月     二十   日
附錄：本案論罪科刑法條全文
刑法第三百二十一條
犯竊盜罪而有左列情形之一者，處六月以上五年以下有期徒刑：
一、於夜間侵入住宅或有人居住之建築物、船艦或隱匿其內而犯之者。
二、毀越門扇、牆垣或其他安全設備而犯之者。
三、攜帶兇器而犯之者。
四、結夥三人以上而犯之者。
五、乘火災、水災或其他災害之際而犯之者。
六、在車站或埠頭而犯之者。
前項之未遂犯罰之。                                                      Ｉ


司法院資訊處製作；財團法人民間司法改革基金會備份。
